【裁判字號】    98,交簡上,52
【裁判日期】    980423
【裁判案由】    公共危險
【裁判全文】
臺灣臺北地方法院刑事判決            98年度交簡上字第52號
上  訴  人
即  被  告  乙○○
上列上訴人因公共危險案件，不服本院97年度北交簡字第1998號
中華民國98年1 月12日第一審簡易判決（聲請簡易判決處刑案號
：97年度偵字第22834 號），提起上訴，本院管轄之第二審合議
庭認應依通常程序審理，逕為第一審判決如下︰
    主  文
原判決撤銷。
乙○○無罪。
    理  由
一、聲請簡易判決處刑意旨略以：被告乙○○有酒後駕車之公共
    危險犯罪紀錄（不構成累犯），竟於民國97年9 月21日晚上
    10時許，在臺北市○○路附近與友人一同飲酒，明知飲酒後
    已不能安全駕駛動力交通工具，竟仍騎乘車牌GQ2-679 號機
    車欲返回住處，於同年月22日凌晨3 時40分許行經臺北市大
    安區○○○路○ 段與復興南路口，因有飲酒現象為警攔檢，
    並測得其吐氣所含酒精成份達每公升1.07毫克而查獲。因認
    被告涉犯刑法第185條之3公共危險罪嫌等語。
二、按犯罪事實應依證據認定之，無證據不得認定犯罪事實；不
    能證明被告犯罪或其行為不罰者，應諭知無罪之判決，刑事
    訴訟法第154條第2項、第301條第1項分別定有明文。公訴人
    認被告乙○○涉有公共危險罪嫌，無非以被告於檢察官訊問
    時之自白、酒精濃度測試表、生理平衡檢測紀錄表、刑法第
    185條之3案件測試觀察紀錄表等證據，為其所憑之論據。訊
    據被告堅決否認有何公共危險之犯行，辯稱：大安分局員警
    因甲○○酒駕用我的身分而約談我，我才知道不是我酒駕，
    因為我喝完酒後常常不記得事情，所以不曉得是不是我酒駕
    ，是員警約談我後，我才知道不是我酒駕等語。
三、按刑事訴訟法第266 條規定起訴之效力不及於檢察官所指被
    告以外之人，即所謂起訴對人之效力，而同法第264條第2項
    第1 款規定起訴書應記載被告之姓名、性別、年齡、籍貫、
    職業、住所或居所或其他足資辨別之特徵，係為確定刑罰權
    對象之用，其起訴之對象為被告其「人」，而非僅在其「姓
    名」。經查，本件檢察官所指公共危險之犯罪事實，其實際
    行為人係案外人甲○○，並於警詢時冒用乙○○名義應訊，
    以及於警詢筆錄、口卡片、權利告知通知書、逮捕通知書、
    逮捕人犯時間管制表、夜間偵訊同意書、酒精濃度測試單、
    生理平衡檢測表、「確已飲酒結束逾十五分鐘以上，且無服
    用含酒精成分之物品」確認單上偽造乙○○之署押等情，業
    據被告陳明在卷，並經甲○○於其所涉偽造文書案件中之警
    詢及檢察官訊問時供承明確，而甲○○於97年9 月22日為警
    查獲時（冒名「乙○○」）所捺印之指紋，經送內政部警政
    署刑事警察局以電腦比對結果，與該局檔存甲○○役男指紋
    卡指紋相符，此有該局97年11月3 日刑紋字第0970168728號
    函暨所附指紋卡片附卷可稽，是本件公共危險之實際行為人
    應係甲○○，而非本件被告乙○○。又被告確實於97年11月
    6 日應檢察官之傳喚而前往臺灣臺北地方法院檢察署接受檢
    察官訊問之事實，業經被告供承無誤，經本院調閱該次訊問
    時之影音光碟並翻拍偵訊畫面，畫面中之應訊人確實係被告
    無訛等情，亦有偵訊畫面翻拍照片在卷可考，本件檢察官參
    酌被告於偵訊中之自白及酒精濃度測試表、生理平衡檢測紀
    錄表、刑法第185條之3案件測試觀察紀錄表等證據，認被告
    涉犯刑法第185條之3公共危險罪嫌而聲請以簡易判決處刑，
    其起訴（聲請簡易判決處刑）之對象自為被告，而非甲○○
    ，被告經原審諭知罪刑後，因認其非實際行為人而提起本件
    上訴，自屬有權上訴之人。被告雖於檢察官97年11月6 日訊
    問時供稱伊承認有酒醉駕車，警詢筆錄實在，對於酒精濃度
    測試表、觀察紀錄表、生理平衡檢測表均無意見等語，惟被
    告確非本件公共危險犯行之實際行為人，已如前述，是被告
    辯稱：我喝完酒後常常不記得事情，所以不曉得是不是我酒
    駕，是員警約談我後，我才知道不是我酒駕等語，即有可能
    ，自難據被告於偵訊時之自白，即遽以公共危險罪名相繩。
四、綜上所述，本件公訴人所舉之證據並不足以證明被告犯罪。
    此外，復查無其他積極證據可資證明被告確有公訴人所指公
    共危險之犯行，本案不能證明被告犯罪，依法應諭知無罪之
    判決。原審不察，遽為被告有罪之判決，容有未洽，被告上
    訴意旨以此指摘原判決不當，為有理由，應由本院將原判決
    撤銷，另諭知被告無罪之判決。
五、末按對於簡易判決之上訴，準用刑事訴訟法第三編第一章及
    第二章之規定，管轄第二審之地方法院合議庭受理簡易判決
    上訴案件，應依通常程序審理，其認案件有該法第452 條之
    情形者，應撤銷原判決，逕依通常程序為第一審判決，此為
    法院辦理刑事訴訟簡易程序案件應行注意事項第14點所明定
    。本件被告於審理後，本院認應為無罪判決，有刑事訴訟法
    第451條之1第4項但書第3款所定之情形，爰依同法第452 條
    之規定，逕依通常程序為第一審判決，附此敘明。
據上論斷，應依刑事訴訟法第455條之1 第3項、第452條、第369
條第1項前段、第364條、第301條第1項，判決如主文。
中    華    民    國    98    年    4     月    23    日
                  刑事第四庭    審判長法  官  郭惠玲
                                      法  官  呂政燁
                                      法  官  李明益
以上正本證明與原本無異。
如不服本判決應於收受送達後10日內向本院提出上訴書狀，並應
敘述具體理由；其未敘述上訴理由者，應於上訴期間屆滿後20日
內向本院補提理由書（均須按他造當事人之人數附繕本）「切勿
逕送上級法院」。
                                      書記官  劉穗筠
中    華    民    國    98    年    4     月    23    日


司法院資訊處製作；財團法人民間司法改革基金會備份。
